臺灣屏東地方法院刑事判決　　　　　　　　　　　　　　九十四年度易緝字第二號
　　公　訴　人　臺灣屏東地方法院檢察署檢察官
　　被　　　告　甲○○
右列被告因違反毒品危害防制條例案件，經臺灣屏東地方法院檢察署檢察官提起公訴
(八十九年毒偵字第二二四九號)，被告於準備程序期日為有罪之陳述，經本院合議庭
裁定由受命法官獨任進行簡式審判程序，判決如左：
    主  文
甲○○施用第二級毒品，處有期徒刑柒月。
    事  實
一、甲○○前因施用毒品案件，經依台灣臺北地方法院裁定送觀察、勒戒後，認無繼
　　續施用毒品之傾向，由台灣臺北地方法院檢察署檢察官於民國八十八年六月十五
    日以八十八年度偵字第一二三六八號為不起訴處分確定。嗣於八十八年十月十四
    日下午一時四十一分許，向前回溯四十八小時內之某時，在不詳地點，施用第二
    級毒品甲基安非他命一次，經本院以八十八年度毒聲字第二七三五號裁定送臺灣
    屏東看守所附設勒戒處所觀察、勒戒後，認有繼續施用毒品傾向，再由本院以八
    十九年度毒聲字第八二九號裁定施以強制戒治，並經臺灣屏東地方法院檢察署檢
    察官聲請簡易判決處刑，經本院於八十九年五月一日以八十九年潮簡字第二三五
    號判處有期徒刑四月確定。後甲○○經本院以八十九年度毒聲字第二○九一號裁
    定停止戒治，所餘戒治期間，付保護管束︵保護管束期間至九十年四月四日止︶
    。惟其於前揭保護管束期間內之八十九年十月十七日上午九時二十五分許，向前
    回溯四十八小時內之某時，在不詳地點，再行施用第二級毒品甲基安非他命一次
    。而於八十九年十月十七日上午九時二十五分，經臺灣屏東地方法院檢察署觀護
    人採尿送驗而查獲。
二、案經臺灣屏東地方法院檢察署檢察官簽分偵查起訴。
    理  由
一、訊據被告坦承前揭施用毒品犯行。而其於八十九年十月十七日上午九時二十五分
    許，在臺灣屏東地方法院檢察署所採尿液，經送臺灣檢驗科技股份有限公司檢驗
    ，確呈甲基安非他命陽性反應，此有該公司尿液檢驗報告在卷可佐，足認其於採
    尿前四十八小時內之某時，確有施用甲基安非他命至明。又被告曾因施用毒品案
    件，經依台灣臺北地方法院裁定送觀察、勒戒後，認無繼續施用毒品之傾向，由
    台灣臺北地方法院檢察署檢察官於八十八年六月十五日以八十八年度偵字第一二
    三六八號為不起訴處分確定。復再因施用毒品案件，經本院以八十八年度毒聲字
    第二七三五號裁定送臺灣屏東看守所附設勒戒處所觀察、勒戒後，認有繼續施用
    毒品傾向，再由本院以八十九年度毒聲字第八二九號裁定施以強制戒治，並經臺
    灣屏東地方法院檢察署檢察官聲請簡易判決處刑，經本院於八十九年五月一日以
    八十九年潮簡字第二三五號判處有期徒刑四月確定，有臺灣屏東地方法院檢察署
    刑案查註錄表及本院八十八年度毒聲字第二七三五號、八十九年度毒聲字第八二
    九號、八十九年度毒聲字第二○九一號裁定影本、八十九年度潮簡字第二三五號
    判決附卷可稽。被告第一次經檢察官以觀察勒戒結果無繼續施用毒品傾向而為不
    起訴處分確定，及第二次經觀察勒戒結果認有繼續施用毒品傾向，經檢察官提起
    公訴而由法院判處罪刑確定後，係在後者同時經強制戒治後復經停止戒治中之保
    護管束期間，始為本案犯行，以其前述經法院裁定停止戒治之情形，已可見斯時
    其所受戒治已有相當成效，當足斷絕過去施用毒品之成癮，其既係在停止戒治期
    間再度為本案施用第二級毒品甲基安非他命之行為，顯非原第二次施用毒品行為
    之概括犯意所及，當係另行起意，且被告犯罪後，毒品危害防制條例固於九十二
    年七月九日修正公布並自公布後六個月即九十三年一月九日生效，但參照依修正
    前後該條例第二十條第三項之規定內容，關於被告前開情形有該條例第十條第二
    項刑罰適用一事均相同，並無法律變更之情形，仍應依法論科；是綜上所述，本
    案事證已臻明確，被告犯行洵堪認定。
二、核被告所為，係犯毒品危害防制條例第十條第二項施用第二級毒品罪。其施用第
    二級毒品前持有之低度行為，為其後施用之高度行為所吸收，不另論罪。又如前
    述，被告為前開犯罪後，毒品危害防制條例業於九十二年七月九日修正公布並自
    公布後六個月即九十三年一月九日生效，但其中關於該條例第十條第二項所規定
    施用第二級毒品罪之罪刑部分並未經修正，是被告犯罪後，關於本案施用第二級
    毒品犯行部分所應適用之法律實質內涵既未變更，縱使該條例係以全文修正方式
    經立法院通過施行，在前開規定內容對被告原來之法律地位不生影響之情況下，
    仍非屬法律變更而無新舊法比較之問題，附予敘明。爰審酌被告如前述，已先後
    二次因施用毒品案件，分別經送觀察勒戒，且後者並經送強制戒治復經法院裁定
    停止戒治後，仍再為本案犯行，惡性非輕，但其犯後已坦承犯行，犯後態度良好
    ，犯罪情節、手段均非嚴重，施品用毒品行為又係自戕性犯罪，及其犯罪動機、
    所生損害等一切情狀，量處如主文所示之刑，以示懲儆。
據上論斷，應依刑事訴訟法第二百七十三條之一第一項、第二百九十九條第一項前段
，毒品危害防制條例第十條第二項，刑法第十一條前段，判決如主文。
本案經檢察官葉容芳到庭執行職務。
中　　　華　　　民　　　國　　九十四　　年　　　三　　　月　　  十  　　日
                                      臺灣屏東地方法院刑事第六庭
                                          法  官  石家禎
右正本證明與原本無異。
如不服本判決應於收受本判決送達後十日內向本院提出上訴書狀，其未敘述上訴理由
者，並得於提起上訴後十日內向本院補提理由書狀（均須按他造當事人之人數附繕本
 ）「切勿逕送上級法院」
                                          書記官  魏慧夷
中　　　華　　　民　　　國　　九十四　　年　　　三　　　月　　　十　　　日
附錄本判決論罪之法條：
毒品危害防制條例第十條第二項：
施用第二級毒品者，處三年以下有期徒刑。
